# 内部存货交易抵销附注列报

提问人：gulgdx 时间：2022-11-21 14:06:26
请教陈老师，子公司将母公司生产的产品作为原材料购入，用于进一步生产产品，对于子公司从母公司购入的尚未生产领用的原料，在合并报表附注中是作为产品成、生产成本（在产品）还是原材料列报？如果母公司所产产品不仅对子公司销售，也对外销售，是否影响未实现对外销售的内部存货交易在附注中的列报明细？

回答人：chenyiwei
这种分类取决于会计主体对相关存货的持有意图。由于这部分存货在集团层面的持有意图是进一步加工，故披露为原材料或在产品更恰当。